【裁判字號】    92,易,127
【裁判日期】    920225
【裁判案由】    竊盜
【裁判全文】
臺灣臺南地方法院刑事判決                          九十二年度易字第一二七號
    公  訴  人  臺灣臺南地方法院檢察署檢察官
    被      告  丁○○
右列被告因竊盜案件，經檢察官提起公訴（九十二年度偵字第五三五號），本院判決
如左：
    主  文
丁○○連續竊盜，累犯，處有期徒刑壹年。
    事  實
一、丁○○於民國八十四年間因違反肅清煙毒條例、麻醉藥品管理條例、藥事法等案
    件，分別經臺灣高等法院臺南分院及最高法院判處有期徒刑三年二月、六月及五
    月確定，合併定執行刑為三年十月，於八十九年十月二十日縮刑期滿執行完畢，
    竟猶不知悔改，復基於意圖為自己不法所有之概括犯意，自九十年十二月下旬某
    日起，至九十一年四月二十日十三時許止，連續為下列之竊盜行為：
    (1)於九十年十二月下旬某日十九時許，在臺南縣白河鎮○○路一三０號「猛檳榔
      攤」購物時，趁檳榔攤負責人甲○○不注意之際，竊取甲○○所有置於桌上之
      諾基亞牌三三一０型行動電話乙具，得手後逃逸離開現場。
    (2)於九十一年三月上旬某日二十時許，在臺南縣白河鎮外角里三宮寶殿前之停車
      場，因見車號Ｙ三─五一一號營業大客車前方置物台上留有丙○○○所有之皮
      包一只，內有手錶三只、戒指一只、支票、金融卡、印章及現金新臺幣（下同
      ）三萬八千元等物，即利用該部營業大客車上無人之際，上車竊取該只皮包，
      得手後逃逸離開現場。
    (3)於九十一年三月十日二十一時四十分許，在臺南縣白河鎮○○路一七二之二號
      前，因見己○○將其所駕駛車號Ｎ二─八五二九號自小客車停靠路邊，下車購
      物時，未隨手鎖車門，而車內留有己○○所有之皮包一只，內有諾基亞八二一
      ０型及八八五０型手機各一支（手機號碼分別為0000000000、00
      00000000號）及金項鍊一條（重約三錢）等物，價值共計約八千元，
      即打開車門竊取該只皮包，得手後逃逸離開現場。
    (4)於九十一年三月十八日二十一時十分許，在臺南縣白河鎮○○路一四五號「永
      安宮」廟內，因見徐瑋齋將其所有咖啡色背包一只，內有黑色皮夾、身分證、
      信用卡四張（分別為台新、玉山、中國信託、聯邦等四家銀行）、現金六萬元
      及0000000000號手機一支等物，留置在廟內辦公室桌上，即利用無
      人之際，竊取該只皮包，得手後逃逸離開現場。
    (5)於九十一年四月二十日十三時十五分許，在臺南縣白河鎮○○街山產市場內之
      源成果菜行，因見乙○○○於收攤時將其所有藍色手提袋一只，內有手錶四只
      、手環一個、項鍊墜子一個、鑽石項鍊一條、玉戒指一個、紅寶石戒指一個、
      土地銀行存摺二本、郵局存摺二本、嘉義北興合作社存摺一本、農會存摺二本
      、印章、鑰匙一串及現金約十餘萬元等物，留置在攤位旁椅子上，即利用乙○○○不注意之際，竊取該只皮包，得手後逃離現場。後經調得源成果菜行之監
      視錄影帶查看並經臺南縣警察局白河分局持本院核發之搜索票搜索丁○○之住
      處後始查知上情。
二、案經臺南縣警察局白河分局報請臺灣臺南地方法院檢察署檢察官偵查起訴。
    理  由
一、訊據被告丁○○除對於前開事實欄所列第(2)項事實矢口否認外，餘皆坦承不諱，
    坦承部分核與被告之母沈張麗珠及被害人甲○○、己○○、戊○○、吳張春枚、
    證人吳翊瑋（即吳張春枚之女）、白秀盆、廖玉如、盧宗琪於警訊及沈張麗珠於
    檢察官偵查中之供述相符，此部分復有泛亞電信股份有限公司（以下簡稱泛亞公
    司）客戶基本資料、泛亞公司通聯紀錄、臺南縣警察局白河分局搜索筆錄、贓物
    認領保管單、遠傳電信股份有限公司（以下簡稱遠傳公司）客戶基本資料、和信
    電信股份有限公司（以下簡稱和信公司）通聯紀錄、照片、數位監視器翻拍之照
    片等附卷可證，被告此部分自白核與事實相符當可採信。被告雖又辯稱其未為第
    (2)項竊盜云云，然查：被告於九十一年四月二十六日警訊中供稱，其曾於九十一
    年三月上旬某日，在臺南縣白河鎮外角里三官寶殿廟前見無人之際，竊取一遊覽
    車內女用黑色皮包一只，內有現金約一萬元等語；於九十一年四月二十九日警訊
    中供稱：我於九十一年三月上旬某日晚上二十時許，徒步經過白河鎮三官寶殿前
    ，看到一個小姐在洗遊覽車，車門沒有關，我就由車門上去行竊置於車內之黑色
    皮包後，由山產市場方向跑步逃逸，我從皮包內取出一萬一千餘元後，將該皮包
    放在白河國泰路一海產店旁防火巷內，並以磚頭押住，但隔天早上再要去取回時
    就不見了等語，已坦承犯行在卷，此與被害人丙○○○於警訊中指訴我是把皮包
    放在大客車前置物櫃上，我有看見竊賊的長相，與警方提供照片中之人是同一人
    等語（見九十一年四月二十六日警訊筆錄）指述相符，被告所辯無非事後卸責之
    詞不足採信。被告事實欄第(2)項所述犯罪亦堪認定。
二、核被告丁○○所為，應係犯刑法第三百二十條第一項之竊盜罪，其先後多次犯行
    ，時間緊接，而其所犯罪名與犯罪構成要件均相同，顯係基於概括犯意而為，為
    連續犯，應依刑法第五十六條之規定論以一罪，並加重其刑。又被告有如事實欄
    所載之前案紀錄，有卷附臺灣高等法院被告全國前案紀錄表可按，其受有期徒刑
    之執行完畢，五年以內再犯有期徒刑以上之罪，為累犯，應依刑法第四十七條之
    規定，遞加重其刑。爰審酌被告前有違反麻醉藥品管理條例、肅清煙毒條例、藥
    事法等多項前科，素行非佳及其所使用之手段、造成之損害、未賠償被害人及犯
    罪後坦承部分犯行態度良好等一切情狀，量處如主文所示之刑。
據上論斷，應依刑事訴訟法第二百九十九條第一項前段，刑法第五十六條、第三百二
十條第一項、第四十七條，罰金罰鍰提高標準條例第一條前段，判決如主文。
中      華      民      國    九十二    年     二     月    二十五     日
                                  臺灣臺南地方法院刑事第五庭
                                      法  官  蔡  直  青
右正本證明與原本無異。
如不服本判決，應於判決送達後十日內向本院提出上訴狀( 應附繕本 )。
                                      書記官  沈  建  杉
中      華      民      國    九十二    年     二     月    二十五     日
附錄本案論罪科刑法條全文：
刑法第三百二十條第一項
  意圖為自己或第三人不法之所有，而竊取他人之動產者，為竊盜罪，處五年以下有
  期徒刑、拘役或五百元以下罰金。


司法院資訊處製作；財團法人民間司法改革基金會備份。
